【裁判字號】    99,台抗,188
【裁判日期】    990311
【裁判案由】    聲請保全證據
【裁判全文】
最高法院民事裁定              九十九年度台抗字第一八八號
再 抗告 人  美商亞洲財富資本管理股份有限公司
法定代理人  乙○○
訴訟代理人  柏有為律師
            張峪嘉律師
上列再抗告人因與美商慧智資本管理顧問股份有限公司等間聲請
保全證據事件，對於中華民國九十八年十二月二十八日台灣高等
法院裁定（九十八年度抗字第一八七三號），提起再抗告，本院
裁定如下：
    主  文
再抗告駁回。
再抗告訴訟費用由再抗告人負擔。
    理  由
按對於抗告法院所為抗告有無理由之裁定，僅得以其適用法規顯
有錯誤為理由再為抗告，此觀民事訴訟法第四百八十六條第四項
規定自明。所謂適用法規顯有錯誤，係指第二審裁判就其取捨證
據所確定之事實適用法規顯有錯誤而言，不包括認定事實不當之
情形在內。本件再抗告人向台灣台北地方法院（下稱台北地院）
聲請保全證據事件，經該法院裁定駁回。對之聲明不服，提起抗
告。原法院以：按依民事訴訟法第三百七十條第二項、第二百八
十四條之規定，關於應保全證據之理由，應提出可使法院信其主
張為真實並得即時調查之證據為釋明。查再抗告人就聲請保全之
相對人美商慧智資本管理顧問股份有限公司、甲○○於公司辦公
室電腦內所儲存有關客戶資料及接受客戶委託投資股票、收取佣
金之電磁紀錄及其備份等證據，有何滅失或礙難使用之虞乃至急
迫之情形必須預為調查，或就確定事、物之現狀有法律上利益並
有必要者，均未盡釋明之責。再抗告人雖主張上開證據均在相對
人持有中，相對人即將對之銷毀、隱匿或移轉以逃避責任，惟未
據釋明，且亦屬相對人如拒絕提出於法院時，法院依民事訴訟法
第三百四十五條第一項規定得否認再抗告人關於該項證據之主張
為正當之問題，要與同法第三百六十八條所定聲請保全證據之要
件不合。至再抗告人另謂聲請保全之證據攸關其對甲○○所收取
佣金行使歸入權金額之正確計算，仍屬再抗告人提起訴訟應負舉
證責任之範疇，尚非得以憑信該證據有滅失或礙難使用之虞。因
而裁定維持台北地院所為駁回再抗告人聲請之裁定，駁回其抗告
。經核並無不合。查上開聲請保全證據釋明之欠缺，非屬民事訴
訟法第一百二十一條所定書狀不合程式或有其他欠缺之情形，審
判長毋庸裁定定期命其補正。再抗告論旨，指摘原裁定適用法規
顯有錯誤，聲明廢棄，非有理由。
據上論結，本件再抗告為無理由。依民事訴訟法第四百九十五條
之一第二項、第四百八十一條、第四百四十九條第一項、第九十
五條、第七十八條，裁定如主文。
中    華    民    國  九十九  年    三    月   十一   日
                      最高法院民事第六庭
                          審判長法官  劉  福  來
                                法官  陳  國  禎
                                法官  陳  重  瑜
                                法官  吳  麗  女
                                法官  簡  清  忠
本件正本證明與原本無異
                                      書  記  官
中    華    民    國  九十九  年    三    月  二十三  日
                                                     ｍ

司法院資訊處製作；財團法人民間司法改革基金會備份。
